---
title: "Association Mining"
output: html_notebook
---

Importante: [Baixar dados do Instacart](https://www.instacart.com/datasets/grocery-shopping-2017)
Documentação dos arquivos: [link](https://gist.github.com/jeremystan/c3b39d947d9b88b3ccff3147dbcf6c6b)

Tutorial: [Support, Confidence, Lift](https://www.kdnuggets.com/2016/04/association-rules-apriori-algorithm-tutorial.html)

# Preparação dos dados
```{r message=FALSE, warning=FALSE}
library(tidyverse)

products <- read_csv("data/instacart_2017_05_01/products.csv.gz")
orders <- read_csv("data/instacart_2017_05_01/orders.csv.gz")
order_items <- read_csv("data/instacart_2017_05_01/order_products__train.csv.gz")

order_items %>% 
  left_join(products,by="product_id")  ->
  transactioned_items

write.csv(transactioned_items, file = "data/transactions.csv")
```

## Estatísticas descritivas: transações
```{r}
# install.packages("arules")
library(arules)
transactioned_items <- read.transactions("data/transactions.csv", format = "single", sep = ",",cols = c(2,6))

summary(transactioned_items)
```

# Exemplos de "carrinhos de compras"
```{r}
inspect(transactioned_items[1:3])
```

## Mineração de padrões : regras de associação
```{r}
rules <- apriori(transactioned_items, parameter = list(support = 0.001, confidence = 0.15))
```

# Estatísticas descritivas: Regras aprendidas
```{r}
summary(rules)
```

# Regras com maior probabilidade condicional
```{r}
arules::inspect(sort(rules, by='confidence', decreasing = TRUE))[1:5]
```

# Regras com maior número de ocorrências (reparem que também é o maior suporte)
```{r}
inspect(sort(rules, by='count', decreasing = TRUE)[1:10])
```

